臺灣高等法院刑事裁定　　　　　　　　　　　　　　九十一年度交抗字第五一六號
　　抗　告　人
　　即受處分人　甲○○
右列抗告人即受處分人因違反道路交通管理處罰條例案件，不服臺灣板橋地方法院中
華民國九十一年六月五裁定（九十一年度交聲字第七七二號），本院裁定如左：
    主  文
抗告駁回。
    理  由
一、按汽車駕駛人酒精濃度超過規定標準（每公升０‧二五毫克）者，處一萬五千元
    以上六萬元以下，並當場禁止其駕駛及吊扣駕駛執照一年，道路交通管理處罰條
    例第三十五條第一項第一款定有明文。
二、原處分機關係以：抗告人即受處分人甲○○於民國（下同）九十年十二月十七日
    上午九時許，駕駛車牌號碼ＧＡ─８９１０號自用小貨車，行經臺北縣五股鄉○
    ○路○段四四號前二五公尺之際，遇警攔檢並實施酒精濃度測試之檢定，發現其
    酒精濃度達每公升０‧二六毫克，超過規定之標準（每公升０‧二五毫克），遂
    由原舉發機關即臺北縣政府警察局蘆洲分局警員當場舉發，嗣並移送原處分機關
    即交通部公路總局臺北區○○○○道路交通管理處罰條例第三十五條第一項第一
    款規定，裁處罰鍰新臺幣（下同）一萬九千五百元，吊扣駕駛執照十二個月，並
    限於九十一年四月二十八日前繳納、繳送，如逾期不繳納、繳送，自同年月二十
    九日起易處吊扣駕駛執照二十七個月，並限於同年五月十三日前繳送，如逾期仍
    不繳送，自同年月十四日起易處吊銷，並逕行註銷駕駛執照，駕駛執照經吊（註
    ）銷後，自九十一年五月十四日起一年內不得重新考領駕駛執照等語。嗣經抗告
    人提出異議，經原審法院以抗告人不否認舉發事實，且有舉發違反道路交通管理
    事件通知單、酒精濃度測試報告、駕駛執照影本各一紙可按，堪認抗告人確有酒
    精濃度超過規定標準，裁定駁回異議。
三、抗告意旨略以：原裁定認抗告人僅涉單純道安違規，故與刑法審判論罪之基本原
    則無涉，然源於刑法前置精神之道路交通管理處罰條例第三十五條第一項及第一
    百十四條第二項，依法理概念，得視為廣義刑法，適用一般論罪原則﹔其次，依
    行政程序法第四條規定，行政罰執行機關應受法律及一般原則之拘束﹔且行政罰
    執行機關就所管行政程序，有多種同樣能達到目的之方法時，依法應選擇對人民
    權益損害最少者。基於上述法定公民權利及適法人對於法律程序信賴原則，因此
    台北區監理所違反行政程序法，侵害抗告人權益。另基於有無過失之認定權及上
    開抗告人之法定程序法益保護，均請裁定等語。
四、經查：
  (一)本件抗告人於九十年十二月十七日上午九時許，駕駛車牌號碼ＧＡ─８９１０號
    自用小貨車，行經臺北縣五股鄉○○路○段四四號前二五公尺，遇警攔停並實施
    酒精濃度測試之檢定，發現其酒精濃度達每公升０‧二六毫克，超過規定之標準
    （每公升０‧二五毫克），而由原舉發機關警員當場舉發之事實，核與抗告人自
    承駕車前確有飲酒等情相符，並有舉發違反道路交通管理事件通知單、Ａ３類道
    路交通事故談話紀錄表酒精濃度測試報告、駕駛執照影本各一紙附卷可稽（見原
    審卷第八頁、第九頁），堪認抗告人確有酒精濃度超過規定標準仍駕車行駛之違
    規行為無疑。從而，原處分機關審酌抗告人違規情形，依道路交通管理處罰條例
    第三十五條第一項第一款，對抗告人為上開處分核無不當，原審法院因認抗告人
    之聲明無理由，而予以駁回，經核並無不合。
  (二)按本件僅係關於行政罰之交通裁罰事件，並非一般刑事案件，抗告人違規事實既
    已明確，即應依上述道路交通管理處罰條例規定處罰，殊與一般刑事案件審判及
    論罪之基本原則無涉。刑法固設有一百八十五條之三「不能安全駕駛罪」，然究
    與本質為行政罰之道路交通處罰條例不同，抗告意旨指稱後者得視為廣義刑法，
    而適用一般論罪原則，並不可採。其次，行政罰之裁量權係行政機關之權利範圍
    ，司法機關僅做行政行為違法性審查，此觀之行政程序法第十條規定甚明。刑事
    法院固依道路交通管理處罰條例受理交通事件，但並非謂刑事法院即為交通事件
    行政罰之裁量機關，亦非執行機關，道路交通管理處罰條例第八條、第九十條之
    二亦定有明文，而本件主管行政機關已依法裁處上開處分，並無違法情形。
五、綜上所述，抗告人之抗告，為無理由，應予駁回。
據上論斷，應依道路交通案件處理辦法第二十六條，刑事訴訟法第四百十二條，裁定
如主文。
中      華      民      國    九十一    年      七      月      八      日
                            臺灣高等法院交通法庭
                                審判長法  官  陳  貽  男
                                      法  官  王  炳  梁
        法  官  李  世  貴
右正本證明與原本無異。
不得抗告。
                                      書記官  魏  汝  萍
中      華      民      國    九十一    年      七      月      八      日
